【裁判字號】    95,訴,199
【裁判日期】    950407
【裁判案由】    毒品危害防制條例
【裁判全文】
臺灣基隆地方法院刑事判決               95年度訴字第199號
公  訴  人  臺灣基隆地方法院檢察署檢察官
被      告  乙○○
上列被告因毒品危害防制條例案件，經檢察官提起公訴（95年度
毒偵字第304 號），本院合議庭裁定由受命法官獨任進行簡式審
判程序，茲判決如下：
    主  文
乙○○連續施用第一級毒品，累犯，處有期徒刑壹年，扣案之第
一級毒品海洛因淨重零點柒公克（不含包裝袋）沒收銷燬之；
又施用第二級毒品，累犯，處有期徒刑陸月。應執行有期徒刑壹
年肆月，扣案之第一級毒品海洛因淨重零點柒公克（不含包裝
袋）沒收銷燬之。
    理  由
一、犯罪事實：
    乙○○前因施用第一級、第二級毒品案件，經強制戒治期滿
    後，由臺灣基隆地方法院檢察署檢察官於民國（下同）91年
    2 月18日，以91年度戒毒偵字第12號為不起訴處分確定；又
    因施用第一級、第二級毒品案件，經臺灣基隆地方法院檢察
    署檢察官提起公訴，經本院於93年3 月29日，以93年度訴字
    第60號判處有期徒刑10月、7月，應執行有期徒刑1 年3月確
    定，於94年7 月15日縮刑期滿執行完畢。猶不知悔改，復基
    於施用第一級毒品海洛因之概括犯意，自94年8 月底某日起
    至95年1月18日止，連續在臺北縣瑞芳鎮○○路29號2樓住處
    ，以針筒注射之方式，施用第1 級毒品海洛因多次；復另行
    起意，基於施用第2級毒品安非他命之犯意，於95年1月17日
    ，亦在上開住處，以將毒品安非他命放入吸食器內加熱產生
    煙霧後再予施用之方式，施用第2級毒品安非他命1次。嗣於
    95年1 月19日20時05分許，在上址住處為警持本院法官核發
    之搜索票查獲，並扣得海洛因1包淨重0.73公克、安非他命
    吸食器1組。
二、程序事項：
    本件被告乙○○所犯者非為死刑、無期徒刑、最輕本刑為3
    年以上有期徒刑之罪或高等法院管轄第一審案件，其於準備
    程序進行中，先就被訴事實為有罪之陳述，經告知其簡式審
    判程序之旨，並聽取公訴人之意見後，本院依刑事訴訟法第
    273條之1第1項之規定，裁定由受命法官獨任進行簡式審判
    程序，合先敘明。
三、認定事實所依據之證據及理由：
（一）被告自白：被告於本院審理中自白其於前述時、地施用第
      1 級毒品、第2 級毒品之犯行事實，其任意自白核與下列
      事證相符，應堪採為證據。
（二）尿液檢驗結果：
      昭信科技顧問股份有限公司濫用藥物尿液檢體檢驗報告乙
      紙（附於偵查卷第88頁）：被告經警查獲後採集之尿液經
      檢驗結果，分呈海洛因代謝物嗎啡及安非他命陽性反應。
（三）扣案物證：本案有第1級毒品海洛因淨重0.73公克（有基
      隆市警察局第二分八斗子派出所查獲涉嫌毒品危害防制條
      例毒品初步鑑驗報告單法務部調查局鑑定通知書附卷可稽
      ）可資佐證。
（四）臺灣基隆地方法院檢察署91年度戒毒偵字第12號為不起訴
      處分書、93年度毒偵字第1 號起訴書及台灣高等法院被告
      全國前案紀錄表。
四、論罪及科刑之理由：
（一）查海洛因、安非他命分別係毒品危害防制條例第2條第2項
      第1款、第2款所定之第1級、第2級毒品。核被告乙○○所
      為，係犯毒品危害防制條例第10條第1項之施用第1級毒品
      罪及第10條第2項之施用第2級毒品罪。又被告施用第1 級
      毒品前後，持有第1級毒品之低度行為，應為其施用第1級
      毒品之高度行為所吸收，不另論罪。
（二）被告先後多次施用第1 級毒品之犯行，時間緊接，所犯係
      構成要件相同之罪名，顯係基於概括犯意反覆為之，為連
      續犯，應依刑法第56條之規定，論以一罪，並依法加重其
      刑。
（三）被告所犯上開2 罪，犯意各別，罪名互異，應予分論併罰
      。
（四）被告曾受前揭犯罪事實欄所載有期徒刑之執行完畢，有臺
      灣高等法院被告全國前案紀錄表在卷可稽，其受有期徒刑
      之執行完畢後，5 年以內再犯本件有期徒刑以上之罪，為
      累犯，施用第1級毒品罪部分，應遞加重其刑，施用第2級
      毒品罪部分，應加重其刑。
（五）本院審酌毒品對於人體會產生成癮性，係足以危害個人健
      康及社會安全之管制藥物，被告經過執行強制戒治，猶不
      知戒除濫行施用毒品惡習，再犯本件施用毒品罪，深陷毒
      坑無法自拔，及其犯罪之自我麻醉動機、犯罪之手段、所
      生自我戕害結果及犯罪後坦承犯行之態度等一切情狀，量
      處如主文所示之刑，並定應執行刑，以示懲儆。
（六）扣案之第1級毒品海洛因淨重0.73公克（不含包裝袋），
      為查獲之毒品，不問屬於犯人與否，應依毒品危害防制條
      例第18條第1項前段之規定宣告沒收銷燬之，裝置上開第1
      級毒品海洛因之包裝袋1個、安非他命吸食器1組，非被告
      所有之物，爰不為沒收之宣告。
五、適用之法律依據：
    刑事訴訟法第273 條之1 第1 項、第299 條第1 項前段，毒
    品危害防制條例第10條第1 項、第2 項、第18條第1 項前段
    ，刑法第11條前段、第56條、第47條、第51條第5款。
本案經檢察官甲○○到庭執行職務。
中    華    民    國    95    年    4     月    7     日
                  刑事第三庭法    官  齊  潔
以上正本證明與原本無異。
對於本件判決如有不服，應於收受送達後10日內，向本院提出上
訴書狀，上訴於臺灣高等法院，並按他造當事人之人數附具繕本
。
中    華    民    國    95    年    4     月    7     日
                            書 記 官  潘端典
附錄論罪法條：
毒品危害防制條例第10條
施用第一級毒品者，處 6 月以上 5 年以下有期徒刑。
施用第二級毒品者，處 3 年以下有期徒刑。


司法院資訊處製作；財團法人民間司法改革基金會備份。
